最高法院刑事判決　　　　　　　　　 111年度台上字第4010號
上　訴　人　詹前信




上列上訴人因公共危險案件，不服臺灣高等法院臺中分院中華民
國111年4月20日第二審判決（111年度交上訴字第219號，起訴案
號：臺灣臺中地方檢察署110 年度偵字第9797號），提起上訴，
本院判決如下：
    主  文
上訴駁回。
    理  由
一、刑事訴訟法第377 條規定，上訴於第三審法院，非以判決違
    背法令為理由，不得為之。是提起第三審上訴，應以原判決
    違背法令為理由，係屬法定要件。如果上訴理由書狀並未依
    據卷內訴訟資料，具體指摘原判決不適用何種法則或如何適
    用不當，或所指摘原判決違法情事，顯與法律規定得為第三
    審上訴理由之違法情形不相適合時，均應認其上訴為違背法
    律上之程式，予以駁回。
二、本件原審審理結果，認定上訴人詹前信有如原判決事實欄所
    載之犯行，因而維持第一審論處上訴人成年人故意對少年犯
    駕駛動力交通工具發生交通事故致人傷害逃逸罪（下稱肇事
    逃逸罪）刑之判決，駁回上訴人此部分在第二審之上訴，已
    依調查證據之結果，載述憑以認定之心證理由。
三、肇事逃逸罪，除侵害公共安全之社會法益外，兼具侵害個人
    生命身體法益之性質。如駕駛人肇事使未滿18歲之少年或未
    滿12歲之兒童受傷後逃逸，該少年或兒童為被害人，應有依
    兒童及少年福利與權益保障法第112條第1項前段關於成年人
    故意對兒童及少年犯罪者，加重其刑至二分之一規定之適用
    。原判決係依憑上訴人之不利己供述（於警詢供稱：我有聽
    到告訴人甲○○後座乘客小妹妹在喊腳痛等語，已知少年被
    害人未滿18歲），參酌證人即少年林○○（真實名字及年籍
    詳卷）之指證，再參以上訴人係自後追撞甲○○騎乘之機車
    ，及依卷附監視器錄影畫面顯示之林○○穿著、身形、跌坐
    在路上之情形，認定上訴人知悉甲○○搭載之林○○係少年
    。所為論述，與經驗及論理法則尚無不合。上訴意旨就原判
    決已明白論斷之事項，仍執陳詞，以其不知後座被載之林○
    ○係少年云云，指摘原判決依兒童及少年福利與權益保障法
    第112條第1項前段加重其刑為不當，難認係適法之第三審上
    訴理由。
四、原判決已敘明上訴人前因多件毒品案件，經臺灣臺中地方法
    院定應執行有期徒刑1年8月確定；又因家庭暴力防治法案件
    ，為同法院判處有期徒刑3月確定，經接續執行，於民國109
    年7 月27日縮短刑期假釋交付保護管束，並於同年12月13日
    縮刑期滿假釋未經撤銷視為執行完畢，有臺灣高等法院被告
    前案紀錄表附卷可稽，其於上開有期徒刑執行完畢後未滿 2
    個月，即故意再犯前開肇事逃逸罪，因認上訴人對於刑罰之
    反應力薄弱，並無因累犯加重本刑致生其所受刑罰超過其所
    應負擔罪責之情形，參酌司法院釋字第775 號解釋意旨，就
    其所犯成年人故意對少年犯肇事逃逸罪部分，依刑法第47條
    第1 項規定加重其刑。經核於法尚無不合。上訴意旨以其前
    無肇事逃逸的前科，當天係臨時前往工地，若不即時前往，
    會被公司扣薪並罰款，才會於發生交通事故後，離開現場，
    且其經濟窘迫，家中尚有子女4人及具殘障手冊的親人2人待
    扶養，指摘原判決依刑法第47條第1 項規定加重其刑，有所
    不當，無非就原審適法之論斷，重為爭論，亦非合法之第三
    審上訴理由。
五、其餘上訴意旨，均非依據卷內訴訟資料具體指摘原判決不適
    用何種法則或如何適用不當，徒就原審採證認事職權之適法
    行使，以及原判決已明白論斷說明之事項，暨其他不影響於
    判決結果之枝節問題，憑持己見漫事爭論，顯與法律規定得
    為第三審上訴理由之違法情形不相適合，揆之首揭說明，本
    件上訴違背法律上之程式，應予駁回。
據上論結，應依刑事訴訟法第395條前段，判決如主文。
中    華    民    國   111    年    8     月    24    日
                  刑事第八庭審判長法  官  何  菁  莪  
                                  法  官  何  信  慶  
                                  法  官  朱  瑞  娟  
                                  法  官  高  玉  舜  
                                  法  官  劉  興  浪  
本件正本證明與原本無異
                                  書記官
中    華    民    國   111    年    8     月    29    日